lt-LT: Deimanto spalvos klasė: D; E; F; Fancy; G; H; I; J; K; L; M; N; O; P; Q; R; S; T; U; V; W; X; Y; Z; Kita
tr: Elmas renk derecesi: D; E; F; Fancy; G; H; I; J; K; L; M; N; O; P; Q; R; S; T; U; V; W; X; Y; Z; Diğer
cs: Stupeň barvy diamantu: D; E; F; Fancy; G; H; I; J; K; L; M; N; O; P; Q; R; S; T; U; V; W; X; Y; Z; Ostatní
es: Grado de color del diamante: D; E; F; Fantasía; G; H; I; J; K; L; M; N; O; P; Q; R; S; T; U; V; W; X; Y; Z; Otro
pt-BR: Classificação de cor do diamante: D; E; F; Fancy; G; H; I; J; K; L; M; N; O; P; Q; R; S; T; U; V; W; X; Y; Z; Outro
zh-CN: 钻石颜色等级: D; E; F; 彩钻; G; H; I; J; K; L; M; N; O; P; Q; R; S; T; U; V; W; X; Y; Z; 其他
ru: Цветовая оценка алмаза: D; E; F; Фантазийный; G; H; I; J; K; L; M; N; O; P; Q; R; S; T; U; V; W; X; Y; Z; Другое
da: Diamantens farveklasse: D; E; F; Fancy; G; H; I; J; K; L; M; N; O; P; Q; R; S; T; U; V; W; X; Y; Z; Anden
hu: Gyémántszín fokozat: D; E; F; Fancy; G; H; I; J; K; L; M; N; O; P; Q; R; S; T; U; V; W; X; Y; Z; Egyéb
fr: Grade de couleur du diamant: D; E; F; Fantaisie; G; H; I; J; K; L; M; N; O; P; Q; R; S; T; U; V; W; X; Y; Z; Autre
ro-RO: Clasele de culoare ale diamantului: D; E; F; Fancy; G; H; I; J; K; L; M; N; O; P; Q; R; S; T; U; V; W; X; Y; Z; Altele
bg-BG: Цветова степен на диаманта: D; E; F; Фантазиен; G; H; I; J; K; L; M; N; O; P; Q; R; S; T; U; V; W; X; Y; Z; Друго
ja: ダイヤモンドの色グレード: D; E; F; ファンシー; G; H; I; J; K; L; M; N; O; P; Q; R; S; T; U; V; W; X; Y; Z; その他
de: Diamant-Farbgrad: D; E; F; Fancy; G; H; I; J; K; L; M; N; O; P; Q; R; S; T; U; V; W; X; Y; Z; Sonstige
nb: Diamantfargegrad: D; E; F; Fancy; G; H; I; J; K; L; M; N; O; P; Q; R; S; T; U; V; W; X; Y; Z; Annet
nl: Diamant kleur klasse: D; E; F; Fancy; G; H; I; J; K; L; M; N; O; P; Q; R; S; T; U; V; W; X; Y; Z; Overig
sv: Diamantfärgad kvalitet: D; E; F; Fancy; G; H; I; J; K; L; M; N; O; P; Q; R; S; T; U; V; W; X; Y; Z; Övrigt
it: Grado di colore del diamante: D; E; F; Fancy; G; H; I; J; K; L; M; N; O; P; Q; R; S; T; U; V; W; X; Y; Z; Altro
fi: Timantin väriluokitus: D; E; F; Fancy; G; H; I; J; K; L; M; N; O; P; Q; R; S; T; U; V; W; X; Y; Z; Muu
pl: Klasa barwy diamentu: D; E; F; Fancy; G; H; I; J; K; L; M; N; O; P; Q; R; S; T; U; V; W; X; Y; Z; Inny
sk-SK: Trieda farby diamantu: D; E; F; Fancy (Farebné); G; H; I; J; K; L; M; N; O; P; Q; R; S; T; U; V; W; X; Y; Z; Iné
el: Βαθμός χρώματος διαμαντιού: D; E; F; Fancy; G; H; I; J; K; L; M; N; O; P; Q; R; S; T; U; V; W; X; Y; Z; Άλλο
en: Diamond color grade: D; E; F; Fancy; G; H; I; J; K; L; M; N; O; P; Q; R; S; T; U; V; W; X; Y; Z; Other
vi: Cấp độ màu kim cương: D; E; F; Fancy; G; H; I; J; K; L; M; N; O; P; Q; R; S; T; U; V; W; X; Y; Z; Khác
ko: 다이아몬드 색상 등급: D; E; F; 팬시; G; H; I; J; K; L; M; N; O; P; Q; R; S; T; U; V; W; X; Y; Z; 기타
zh-TW: 鑽石顏色等級: D; E; F; 彩鑽; G; H; I; J; K; L; M; N; O; P; Q; R; S; T; U; V; W; X; Y; Z; 其他
hr-HR: Ocjena boje dijamanta: D; E; F; Fancy; G; H; I; J; K; L; M; N; O; P; Q; R; S; T; U; V; W; X; Y; Z; Ostalo
pt-PT: Classificação de cor diamante: D; E; F; Fantasia; G; H; I; J; K; L; M; N; O; P; Q; R; S; T; U; V; W; X; Y; Z; Outro
sl-SI: Diamantna barva: D; E; F; Fancy; G; H; I; J; K; L; M; N; O; P; Q; R; S; T; U; V; W; X; Y; Z; Drugo
th: ระดับสีเพชร: D; E; F; แฟนซี; G; H; I; J; K; L; M; N; O; P; Q; R; S; T; U; V; W; X; Y; Z; อื่นๆ